臺灣臺北地方法院刑事裁定
110年度訴字第238號
公  訴  人  臺灣臺北地方檢察署檢察官
被      告  蕭君宜





選任辯護人  何思瑩律師
            姚本仁律師
上列被告因違反兒童及少年性剝削防制條例案件，經檢察官提起
公訴（109年度偵字第31250號），本院裁定如下：
    主  文
甲○○於提出新臺幣參拾萬元之保證金後，准予停止羈押，並限制
住居於臺北市○○區○○路○段○○○巷○弄○○號二樓；於停止羈押期間
，應遵守附表所示事項。
甲○○如未能具保，其羈押期間，自民國壹佰壹拾年拾月拾柒日起
延長貳月，並自同年拾月拾柒日起解除禁止接見通信。
    理  由
一、按被告經法官訊問後，認為犯罪嫌疑重大，而有下列情形之
    一，非予羈押，顯難進行追訴、審判或執行者，得羈押之：
    一、逃亡或有事實足認為有逃亡之虞者。二、有事實足認為
    有湮滅、偽造、變造證據或勾串共犯或證人之虞者。三、所
    犯為死刑、無期徒刑或最輕本刑為5年以上有期徒刑之罪，
    有相當理由認為有逃亡、湮滅、偽造、變造證據或勾串共犯
    或證人之虞者，刑事訴訟法第101條第1項定有明文。而執行
    羈押後有無繼續羈押之必要，應由法院斟酌訴訟進行程度及
    其他一切情事而為認定，並由法院依職權決定之。
二、次按被告經法官訊問後，雖有第101條第1項或第101條之1第
    1項各款所定情形之一而無羈押之必要者，得逕命具保、責
    付或限制住居；其有第114條各款所定情形之一者，非有不
    能具保、責付或限制住居之情形，不得羈押；被告及得為其
    輔佐人之人或辯護人，得隨時具保，向法院聲請停止羈押；
    許可停止羈押之聲請者，應命提出保證書，並指定相當之保
    證金額，且得限制被告之住居，刑事訴訟法第101條之2、第
    110條第1項、第111條第1項、第5項分別定有明文。又對被
    告所執行之羈押，本質上係為保全證據，或為使偵查、審判
    程序得以順利進行及擔保嗣後刑之執行程序，而對被告所實
    施剝奪其人身自由之強制處分，因之被告有無羈押之必要，
    應依案件進行之程度不同而予認定。所謂停止羈押，乃指羈
    押原因仍在，但無羈押之必要，而以具保、責付或限制住居
    為其替代手段，亦即羈押裁定之效力仍然存續，僅其執行予
    以停止。法院准許具保停止羈押之聲請，應以被告雖有刑事
    訴訟法第101條第1項各款或第101條之1第1項各款之羈押原
    因，但已無羈押之必要，或另有同法第114條各款所示之情
    形為限。
三、被告甲○○因違反兒童及少年性剝削防制條例案件，經檢察官
    提起公訴，前經本院訊問後，認其犯罪嫌疑重大，所涉犯之
    罪名為最輕本刑5年以上有期徒刑，可預期未來可能將受重
    刑之處罰，為規避刑罰之執行而妨礙程序進行之可能性增加
    ，國家刑罰權有難以實現之危險，有相當理由可認逃亡之虞
    ，復參酌被告之父母蕭伯愷、林惠珠業經檢察官於民國110
    年5月17日以湮滅本案證據為由偵結後起訴，有蕭伯愷、林
    惠珠之起訴書（110年度偵字第7243號）在卷可查，且全案
    尚有證人待傳喚到庭進行交互詰問及另有證據待調查等節，
    在證人尚未交互詰問完畢，當有藉由被告與其他證人間之詰
    問、對質始能逐一釐清、發現真實。為確保司法權行使有效
    程度，非予羈押，顯難進行爾後之審判及執行，有羈押之必
    要等情，依刑事訴訟法第101條第1項第2款、第3款規定予以
    羈押，故諭知被告應自110年3月17日起執行羈押，並禁止接
    見、通信，嗣分別自110年6月17日起及同年8月17日起各延
    長羈押期間2月，且均禁止接見、通信在案，合先敘明。
四、茲因羈押期間即將屆滿，經本院於110年10月6日訊問被告後
    ，並聽取檢察官及辯護人之意見後，認被告涉犯上述罪名之
    犯嫌重大，上述之羈押原因仍然存在，惟被告之父母蕭伯愷
    、林惠珠業經本院以110年度審簡字第951號判決各判處有期
    徒刑2月在案，而證人即本案被害兒童部分現非由原安置機
    構予以安置，被告自偵查中即執行羈押至今，已有相當時日
    ，難以獲取被害兒童等人之聯絡方式等情狀，併考量檢察官
    於起訴時已充分蒐集證據，認被告有充分之犯罪事實，雖尚
    有羈押原因存在，惟認如以課予被告提出相當之保證金，及
    限制住居等其他替代方式，對其形成相當程度之心理拘束力
    ，以確保日後審判、執行之進行，則無羈押之必要。是本院
    審酌上述各情，並權衡國家刑事司法權之有效行使、社會秩
    序及公共利益、被告人身自由之私益及防禦權受限制之程度
    ，是認被告如能確實具保且限制住居，則無繼續羈押之必要
    ，爰裁定被告於提出新臺幣30萬元之保證金後，准予停止羈
    押，並限制住居在上述戶籍地及應遵守附表所示之事項，應
    足對被告同時產生主觀及客觀之拘束力，達到羈押所欲達成
    之目的，而得以之作為羈押之替代手段。惟若被告於本次羈
    押期滿（110年10月17日）前，仍未提出上述保證金額供擔
    保，則前述因具保對被告造成之約束力即不存在，而不足以
    替代羈押，仍認有繼續羈押之必要，爰併諭知如被告未能具
    保，則自110年10月17日起延長羈押2月。又倘被告於停止羈
    押期間，違反附表所示應遵守事項，依刑事訴訟法第117條
    第1項第1款至第4款規定，此係本院得命再執行羈押之新事
    由。至原禁止接見、通信之部分，因本案就被告之父母所涉
    湮滅證據案件業經本院判決在案，已如前述，且相關證據均
    經檢察官扣押在卷，難認被告仍有勾串共犯或證人之虞，故
    已無繼續禁止接見通信之必要，爰自110年10月17日起予以
    解除。　
五、依刑事訴訟法第121條第1項、第111條第1項、第3項、第5項
    、第116條之2第2項、第108條第1項、第5項，裁定如主文。
中　　華　　民　　國　　110 　年　　10　　月　　8 　　日
　　　　　　　　　刑事第二庭  審判長法  官  林秋宜
                                    法  官  黃靖崴
                                    法  官  洪甯雅
以上正本證明與原本無異
如不服本裁定應於送達後5日內向本院提出抗告狀
            　　　　　　　　　　    書記官　胡嘉玲
中　　華　　民　　國　　110 　年　　10　　月　　8 　　日
◎附表：
一、不得對本案被害兒童甲、乙、丙、丁、戊、己、庚、辛等人
    及其家長、家屬有所直接、間接之接觸或往來，且不得對之
    身體或財產實施危害或恐嚇之行為。
二、禁止對本案證人及其他共犯有任何直接或間接之接觸、往來
    或干擾行為，期間至各該證人或共犯之證據調查完畢為止。